pl: Materiał artykułu biurowego: Akryl; Bambus; Płótno; Tektura; Korek; Bawełna; Tkanina; Skaj; Filc; Szkło; Juta; Lateks; Skórzane; Siatka; Metal; Nylon; Papier; Tworzywo sztuczne; Poliester; Polietylen (PE); Politereftalan etylenu (PET); Polipropylen (PP); Poliuretan (PU); Polichlorek winylu (PVC); Guma; Stal nierdzewna; Syntetyczne; Winyl; Drewno; Inne
bg-BG: Канцеларски материали: Акрил; Бамбук; Брезент; Картон; Корк; Памук; Плат; Изкуствена кожа; Филц; Стъкло; Юта; Латекс; Кожа; Мрежа; Метал; Найлон; Хартия; Пластмаса; Полиестер; Полиетилен (PE); Полиетилен терефталат (PET); Полипропилен (PP); Полиуретан (PU); Поливинилхлорид (PVC); Каучук; Неръждаема стомана; Синтетичен; Винил; Дърво; Други
pt-PT: Material de escritório: Acrílico; Bambu; Tela; Cartão; Cortiça; Algodão; Tecido; Couro falso; Feltro; Vidro; Juta; Látex; Pele; Rede; Metal; Náilon; Papel; Plástico; Poliéster; Polietileno (PE); Polietileno tereftalato (PET); Polipropileno (PP); Poliuretano (PU); Cloruro de polivinilo (PVC); Borracha; Aço inoxidável; Sintético; Vinil; Madeira; Outro
sl-SI: Pisarniški material: Akril; Bambus; Platno; Karton; Pluta; Bombaž; Tkanina; Umetno usnje; Filc; Steklo; Juta; Latex; Usnje; Mreža; Kovina; Najlon; Papir; Plastika; Poliester; Polietilen (PE); Polietilen tereftalat (PET); Polipropilen (PP); Poliuretan (PU); Polivinilklorid (PVC); Guma; Nerjavno jeklo; Sintetika; Vinil; Les; Drugo
fr: Matériau des fournitures de bureau: Acrylique; Bambou; Toiles; Papier carton; Liège; Coton; Tissu; Faux cuir; Feutre; Verre; Jute; Latex; Cuir; A mailles; Métal; Nylon; Papier; Plastique; Polyester; Polyéthylène (PE); Polyéthylène téréphtalate (PET); Polypropylène (PP); Polyuréthane (PU); Chlorure de polyvinyle (PVC); Caoutchouc; Acier inoxydable; Synthétique; Vinyl; Bois; Autre
de: Bürobedarfsmaterial: Acryl; Bambus; Leinwand; Karton; Kork; Baumwolle; Stoff; Kunstleder; Filz; Glas; Jute; Latex; Leder; Netz; Metall; Nylon; Papier; Kunststoff; Polyester; Polyethylen (PE); Polyethylenterephthalat (PET); Polypropylen (PP); Polyurethan (PU); Polyvinylchlorid (PVC); Gummi; Edelstahl; Synthetisch; Vinyl; Holz; Sonstiges
hu: Irodaszerek anyaga: Akril; Bambusz; Vászon; Kartonpapír; Parafa; Pamut; Szövet; Műbőr; Filc; Üveg; Juta; Latex; Bőr; Hálós; Metal; Nejlon; Papír; Műanyag; Poliészter; Polietilén (PE); Polietilén-tereftalát (PET); Polipropilén (PP); Poliuretán (PU); Polivinil-klorid (PVC); Gumi; Rozsdamentes acél; Szintetikus; Vinil; Fa; Egyéb
cs: Materiál kancelářské potřeby: Akrylové; Bambus; Plátno; Lepenka; Korek; Bavlna; Látky; Nepravá kůže; Plst; Sklo; Juta; Latex; Kůže; Síťovina; Kov; Nylon; Papír; Plast; Polyester; Polyethylen (PE); Polyethylentereftalát (PET); Polypropylen (PP); Polyuretan (PU); Polyvinylchlorid (PVC); Guma; Nerezová ocel; Syntetické; Vinylové; Dřevo; Jiné
ru: Материал канцелярских принадлежностей: Акрил; Бамбук; Холщовая ткань; Картон; Пробка; Хлопок; Ткань; Искусственная кожа; Фетр; Стеклянные; Джут; Латекс; Кожа; Сетка; Металл; Нейлон; Бумага; Пластик; Полиэстер; Полиэтилен (ПЭ); Полиэтилентерефталатгликоль (ПЭТГ); Полипропилен (ПП); Полиуретан (ПУ); Поливинилхлорид (ПВХ); Резина; Нержавеющая сталь; Синтетика; Винил; Дерево; Другое
tr: Ofis malzemeleri: Akrilik; Bambu; Tuval; Kalın karton; Mantar; Pamuk; Kumaşlar; Suni deri; Keçe; Cam; Jüt; Lateks; Deri; Ağ; Metal; Plastik; Kağıt; Plastik; Poliyester; Polietilen (PE); Polietilen tereftalat (PET); Polipropilen (PP); Poliüretan (PU); Polivinil klorür (PVC); Kauçuk; Paslanmaz çelik; Sentetik; Vinil; Ahşap; Diğer
lt-LT: Raštinės reikmenų medžiaga: Akrilas; Bambukas; Drobė; Kartonas; Kamštiena; Medvilnė; Audinys; Dirbtinė oda; Veltinis; Stiklas; Džiutas; Lateksas; Oda; Tinklelis; Metalas; Nailonas; Popierius; Plastikas; Poliesteris; Polietilenas (PE); Polietileno tereftalatas (PET); Polipropilenas (PP); Poliuretanas (PU); Polivinilchloridas (PVC); Kaučiukas; Nerūdijantysis plienas; Sintetika; Vinilas; Mediena; Kita
en: Office supply material: Acrylic; Bamboo; Canvas; Cardboard; Cork; Cotton; Fabric; Faux leather; Felt; Glass; Jute; Latex; Leather; Mesh; Metal; Nylon; Paper; Plastic; Polyester; Polyethylene (PE); Polyethylene terephthalate (PET); Polypropylene (PP); Polyurethane (PU); Polyvinyl chloride (PVC); Rubber; Stainless steel; Synthetic; Vinyl; Wood; Other
el: Υλικό ειδών γραφείου: Ακρυλικό; Μπαμπού; Καμβάς; Χαρτόνι; Φελλός; Βαμβάκι; Ύφασμα; Συνθετικό δέρμα; Τσόχα; Γυαλί; Γιούτα; Λάτεξ; Δέρμα; Πλέγμα; Μέταλλο; Νάιλον; Χαρτί; Πλαστικό; Πολυεστέρας; Πολυαιθυλένιο (PE); Τερεφθαλικό πολυαιθυλένιο (PETG); Πολυπροπυλένιο (PP); Πολυουρεθάνη (PU); Πολυβινυλοχλωρίδιο (PVC); Καουτσούκ; Ανοξείδωτος χάλυβας; Συνθετικό; Βινύλιο; Ξύλο; Άλλο
th: วัสดุที่ใช้ทำเครื่องใช้สำนักงาน: อะคริลิก; ไผ่; ผ้าใบ; กระดาษลัง; ต้นคอร์ก; สำลี; ผ้า; หนังเทียม; ผ้าสักหลาด; แก้ว; ใยปอ; ยางพารา; หนัง; ตาข่าย; โลหะ; ไนลอน; กระดาษ; พลาสติก; โพลีเอสเตอร์; โพลิเอทิลีน (PE); โพลิเอทิลีนเทเรฟทาเลต (PET); โพลิโพรพิลีน (PP); โพลิยูรีเทน (PU); โพลิไวนิลคลอไรด์ (PVC); ยาง; เหล็กสเตนเลส; สังเคราะห์; ไวนิล; ไม้; อื่นๆ
nl: Materiaal kantoorartikelen: Acryl; Bamboe; Canvas; Karton; Kurk; Katoen; Stof; Kunstleer; Vilt; Glas; Jute; Latex; Leer; Gaas; Metaal; Nylon; Papier; Plastic; Polyester; Polyethyleen (PE); Polyethyleentereftalaat (PET); Polypropyleen (PP); Polyurethaan (PU); Polyvinylchloride (PVC); Rubber; Roestvrij staal; Synthetisch; Vinyl; Hout; Andere
nb: Kontorrekvisitamateriale: Akryl; Bambus; Lerret; Papp; Kork; Bomull; Stoff; Kunstig lær; Filt; Glass; Jute; Lateks; Skinn; Mesh; Metall; Nylon; Papir; Plast; Polyester; Polyetylen (PE); Polybutylen-tereftalat (PET); Polypropylen (PP); Polyuretan (PU); Polyvinylklorid (PVC); Gummi; Rustfritt stål; Syntetisk; Vinyl; Trevirke; Annet
zh-TW: 辦公用品材質: 壓克力; 竹子; 帆布; 紙板; 軟木; 棉布; 布料; 人造皮; 毛氈; 玻璃; 黃麻; 乳膠; 皮製; 網布; 金屬; 尼龍; 紙; 塑膠; 聚酯; 聚乙烯 (PE); 聚對苯二甲酸乙二酯 (PET); 聚丙烯 (PP); 聚氨酯 (PU); 聚氯乙烯 (PVC); 橡膠; 不銹鋼; 合成; 乙烯基; 木材; 其他
fi: Toimisto­tarvikemateriaali: Akryyli; Bambu; Kanvaasi; Pahvi; Korkki; Puuvilla; Kangas; Keinonahka; Huopa; Lasi; Juutti; Lateksi; Nahka; Verkko; Metalli; Nailon; Paperi; Muovi; Polyesteri; Polyeteeni (PE); Polyetyleenitereftalaatti (PET); Polypropeeni (PP); Polyuretaani (PU); Polyvinyylikloridi (PVC); Kumi; Ruostumaton teräs; Synteettinen; Vinyyli; Puu; Muu
zh-CN: 办公用品材质: 丙烯酸; 竹子; 画布; 纸板; 软木; 棉布; 面料/布料; 人造皮革; 毛毡; 玻璃; 黄麻; 乳胶; 皮革; 网状; 金属; 尼龙; 纸张; 塑料; 聚酯纤维; 聚乙烯 (PE); 聚对苯二甲酸乙二醇酯 (PET); 聚丙烯 (PP); 聚氨酯 (PU); 聚氯乙烯 (PVC); 橡胶; 不锈钢; 合成; 乙烯基贴纸; 木头; 其他
ro-RO: Material articole de birotică: Acrilic; Bambus; Pânză; Carton; Plută; Bumbac; Țesătură; Imitație de piele; Pâslă; Sticlă; Iută; Latex; Piele; Plasă; Metal; Nailon; Hârtie; Plastic; Poliester; Polietilenă (PE); Tereftalat de polietilenă (PET); Polipropilenă (PP); Poliuretan (PU); Clorură de polivinil (PVC); Cauciuc; Oțel inoxidabil; Sintetic; Vinyl; Lemn; Altele
es: Material de oficina: Acrílico; Bambú; Lienzo; Cartón; Corcho; Algodón; Tejido; Cuero sintético; Fieltro; Vidrio; Yute; Látex; Cuero; Malla; Metal; Nylon; Papel; Plástico; Poliéster; Polietileno (PE); Tereftalato de polietileno (PET); Polipropileno (PP); Poliuretano (PU); Cloruro de polivinilo (PVC); Goma; Acero inoxidable; Sintético; Vinilo; Madera; Otros
da: Kontorforsyningsmateriale: Akryl; Bambus; Lærred; Pap; Kork; Bomuld; Stof; Kunstigt læder; Filt; Glas; Jute; Latex; Læder; Mesh; Metal; Nylon; Papir; Plast; Polyester; Polyethylen (PE); Polyethylenterephthalat (PET); Polypropylen (PP); Polyurethan (PU); Polyvinylklorid (PVC); Gummi; Rustfrit stål; Syntetisk; Vinyl; Træ; Andet
vi: Vật tư văn phòng: Acrylic; Tre; Toan; Bìa cứng; Thảm gỗ bần; Vải bông; Vải; Da giả; Nỉ; Thủy tinh; Sợi đay; Mủ cao su; Da; Lưới; Kim loại; Nylon; Giấy; Nhựa; Polyester; Polyethylene (PE); Polyethylene terephthalate (PET); Polypropylene (PP); Polyurethane (PU); Polyvinyl chloride (PVC); Cao su; Thép không gỉ; Tổng hợp; Nhựa vinyl; Gỗ; Khác
ja: オフィス用品: アクリル; バンブー; キャンバス; 段ボール; コルク; コットン; 布・生地; フェイクレザー; フェルト; ガラス; ジュート; ラテックス; レザー; メッシュ; 金属; ナイロン; 紙; プラスチック; ポリエステル; ポリエチレン (PE); ポリエチレンテレフタラート (PET); ポリプロピレン (PP); ポリウレタン (PU); ポリ塩化ビニル (PVC); ゴム; ステンレススチール; 合成品; ビニール; 木材; その他
sk-SK: Kancelársky materiál: Akryl; Bambus; Plátno; Kartón; Korok; Bavlna; Tkanina; Umelá koža; Plsť; Sklo; Juta; Latex; Koža; Sieťovina; Metal; Nylon; Papier; Plast; Polyester; Polyetylén (PE); Polyetyléntereftalát (PET); Polypropylén (PP); Polyuretán (PU); Polyvinylchlorid (PVC); Guma; Nehrdzavejúca oceľ; Syntetika; Vinyl; Drevo; Iné
hr-HR: Materijal uredskog pribora: Akril; Bambus; Platno; Karton; Pluto; Pamuk; Tkanina; Umjetna koža; Filc; Staklo; Juta; Lateks; Koža; Mrežica; Metal; Najlon; Papir; Plastika; Poliester; Polietilen (PE); Polietilen tereftalat (PET); Polipropilen (PP); Poliuretan (PU); Polivinil klorid (PVC); Guma; Nehrđajući čelik; Sintetika; Vinil; Drvo; Ostalo
sv: Kontorsmaterial - material: Akryl; Bambu; Kanvas; Kartong; Kork; Bomull; Tyg; Fuskläder; Filt; Glas; Jute; Latex; Läder; Mesh; Metall; Nylon; Papper; Plast; Polyester; Polyeten (PE); Polyetentereftalat (PET); Polypropen (PP); Polyuretan (PU); Polyvinylklorid (PVC); Gummi; Rostfritt stål; Syntetisk; Vinyl; Trä; Övrigt
pt-BR: Material de suprimentos para escritório: Acrílico; Bambu; Tela; Cartão; Cortiça; Algodão; Tecido; Couro falso; Sentido; Vidro; Juta; Látex; Couro; Malha; Metal; Nylon; Papel; Plástico; Poliéster; Polietileno (PE); Polibutileno tereftalato (PET); Polipropileno (PP); Poliuretano (PU); Cloreto de polivinila (PVC); Borracha; Aço inoxidável; Sintético; Vinil; Madeira; Outro
it: Materiale per forniture per ufficio: Acrilico; Bamboo; Tela; Cartone; Sughero; Cotone; Tessuto; Ecopelle; Feltro; Vetro; Iuta; Lattice; Pelle; Mesh; Metallo; Nylon; Carta; Plastica; Poliestere; Polietilene (PE); Polietilene tereftalato (PET); Polipropilene (PP); Poliuretano (PU); Cloruro di polivinile (PVC); Gomma; Acciaio inossidabile; Sintetico; Vinile; Legno; Altro
ko: 사무용품 소재: 아크릴; 대나무; 캔버스; 판지; 코르크; 면; 패브릭; 인조 가죽; 펠트; 유리; 주트; 라텍스; 가죽; 메쉬; 금속; 나일론; 종이; 플라스틱; 폴리에스테르; 폴리에틸렌(PE); 폴리부틸렌 테레프탈레이트(PBT); 폴리프로필렌(PP); 폴리우레탄(PU); 폴리염화비닐(PVC); 고무; 스테인리스 스틸; 인조; 비닐; 목재; 기타